【裁判字號】    96,易,1356
【裁判日期】    970414
【裁判案由】    竊盜
【裁判全文】
臺灣高雄地方法院刑事判決              96年度易字第1356號
公  訴  人  臺灣高雄地方法院檢察署檢察官
被      告  戊○○
            丁○○
上列被告因竊盜案件，經檢察官提起公訴（96年度偵字第4807號
），本院判決如下：
    主  文
戊○○共同竊盜，累犯，處有期徒刑肆月，如易科罰金，以新臺
幣壹仟元折算壹日，減為有期徒刑貳月，如易科罰金，以新臺幣
壹仟元折算壹日。
丁○○共同竊盜，處有期徒刑參月，如易科罰金，以新臺幣壹仟
元折算壹日，減為有期徒刑壹月又拾伍日，如易科罰金，以新臺
幣壹仟元折算壹日。
    事  實
一、戊○○前於民國93年及94年間因施用毒品案件，經本院先後
    以93年度易字第320 號、94年度簡字第4592號判決分別判處
    有期徒刑7 月、5 月確定，上開2 案件之宣告刑經接續執行
    ，於95年5 月21日縮刑期滿執行完畢。詎仍不知悔改，與丁○○共同意圖為自己不法所有，於96年2 月3 日18時許，在
    高雄縣林園鄉○○村○○○路89號無人居住之空屋，由戊○○徒手竊取丙○○所有置放該處之白鐵管1 支，並與丁○○
    共同將上開白鐵管搬回工業二路88號住處，經警當場查獲，
    始悉上情。
二、案經高雄縣政府警察局林園分局報請臺灣高雄地方法院檢察
    署檢察官偵查起訴。
    理  由
壹、程序方面
一、證人即被告戊○○、丁○○於警詢中之陳述，分別對被告丁○○、戊○○之竊盜犯行有證據能力：
    本件證人即被告戊○○、丁○○於警詢中所為陳述，其性質
    雖屬傳聞證據，且查無符合刑事訴訟法第159 條之1 至之4
    等前4 條之情形，惟證人戊○○、丁○○所為之上開警詢筆
    錄內容，業經公訴人及被告丁○○、戊○○於本院審判程序
    同意作為證據，審理時提示並告以要旨，經公訴人及被告丁○○、戊○○表示意見，已知上述筆錄乃傳聞證據，且均未
    於言詞辯論終結前對該等筆錄內容異議，依上開規定，是證
    人戊○○、丁○○於警詢中之證言應具有證據能力。
二、證人即被告戊○○、丁○○於偵查中之證述，分別對被告丁○○、戊○○之竊盜犯行有證據能力：
    本件證人戊○○、丁○○於檢察官偵查中以證人身份向檢察
    官具結所為之證述，未曾提及檢察官在偵查時有不法取供之
    情形，亦無顯不可信之情況，依刑事訴訟法第159 條之1 第
    2 項之規定，證人戊○○、丁○○於偵查中之證言具有證據
    能力。
三、證人郭富美於本院公務電話中之陳述有證據能力：
    本件證人郭富美於本院公務電話中所為陳述，其性質雖屬傳
    聞證據，且查無符合刑事訴訟法第159 條之1 至之4 等前4
    條之情形，惟證人郭富美所為之上開公務電話記錄內容，業
    經公訴人及被告戊○○、丁○○於本院審判程序同意作為證
    據，審理時提示並告以要旨，經公訴人及被告戊○○、丁○○表示意見，已知上述公務電話記錄乃傳聞證據，且均未於
    言詞辯論終結前對該公務電話記錄內容異議，依上開規定，
    證人郭富美於本院公務電話中之陳述應具有證據能力。
貳、實體方面
一、訊據被告戊○○對於上開犯罪事實坦承不諱，被告丁○○固
    不否認與戊○○共同搬運白鐵管之事實，惟矢口否認有何竊
    盜犯行，辯稱：我當天沒有跟戊○○去上址偷白鐵管，是被
    告戊○○搬回來以後叫我幫忙搬入屋內我才去幫忙搬，此時
    警察就來了，誤以為我有竊盜行為云云。
二、經查：
  (一)被告戊○○於96年2 月3 日18時許，邀同被告丁○○進入無
    人居住之高雄縣林園鄉○○村○○○路89號，竊取丙○○所
    有置放該處之白鐵管1 支之事實，業經被告戊○○與丁○○
    於警詢及偵查中坦承在卷，且被告戊○○之上開犯行，亦經
    證人即被告丁○○於偵查中證述屬實（96年度偵字第4807號
    卷第26頁），又高雄縣林園鄉○○○路89號是丙○○承租用
    以堆放廢五金之用，並經丙○○之妻郭富美陳述明確，此有
    本院公務電話記錄1 份附卷可稽，復有贓物認領保管單1 紙
    、查獲照片6 張存卷可參。
  (二)被告丁○○雖辯稱對其所搬運之白鐵管為被告戊○○所竊得
    一事並不知情云云，惟被告丁○○與戊○○於警詢中均一致
    供稱被告丁○○明知被告戊○○為竊取白鐵管變賣現金花用
    ，而受被告戊○○之邀，在住家隔壁空屋內竊取白鐵管1 支
    等語明確（警卷第2 頁、第5 頁），足見被告丁○○對於被
    告戊○○至高雄縣林園鄉○○村○○○路89號竊取白鐵管1
    支之犯行已有犯意聯絡，且亦共同參與竊盜之行為。證人即
    被告戊○○嗣於偵查及本院審理時雖改證稱是自己至上址將
    白鐵管搬至住處院子後，再叫丁○○一起來搬，丁○○不知
    道白鐵管是自己到隔壁搬來的云云，惟該白鐵管直徑進2 公
    尺、很重，搬動過程會發出很大聲響，無法憑1 人抱起來一
    情，亦經證人即被告戊○○於本院審理時證述明確，衡情被
    告戊○○既欲下手行竊，豈有可能毫不畏懼自己一人在他人
    屋內搬動白鐵管時所發出之聲響，極易引起他人察看而為警
    查獲，而是俟順利搬至住處院子後才叫丁○○來幫忙之理，
    顯見被告戊○○於偵查及本院審理中證稱被告丁○○對其竊
    盜犯行並不知情亦未參與云云，係迴護被告丁○○之詞，並
    不可採。至於被告丁○○雖聲請本院調查證人乙○○以證明
    其當日係聽到戊○○呼喊才下樓幫戊○○將已放在後院之白
    鐵管搬進屋內一節，而證人乙○○於本院審理時雖證稱其確
    有聽到被告戊○○自樓下叫丁○○等語，惟證人乙○○當時
    並未跟下樓究明戊○○呼喊丁○○之原因，亦經證人乙○○
    證述在卷，是證人乙○○此部分證述並不足以證明丁○○並
    未參與上開竊盜犯行。
  (三)綜上所述，本件事證明確，被告戊○○、丁○○上開竊盜犯
    行洵堪認定，應予依法論科。
三、核被告戊○○、丁○○所為，係犯刑法第320 條第1 項竊盜
    罪。被告戊○○、丁○○就上開竊盜犯行，有犯意聯絡及行
    為分擔，均為共同正犯。被告戊○○前於93年及94年間因施
    用毒品案件，經本院先後以93年度易字第320 號、94年度簡
    字第4592號判決分別判處有期徒刑7 月、5 月確定，上開2
    案件之宣告刑經接續執行，於95年5 月21日縮刑期滿執行完
    畢，有臺灣高等法院被告前案紀錄表1 份在卷可稽，被告戊○○於有期徒刑執行完畢後，5 年內故意再犯本件有期徒刑
    以上之本罪，應依刑法第47條第1 項之規定論以累犯，並加
    重其刑。爰審酌被告2 人貪圖小利而竊取他人之財物，危害
    社會治安，行為實不足取，惟所竊財物之價值非鉅，及被告
    戊○○犯後尚能坦承犯行，被告丁○○犯後否認犯行之犯後
    態度等一切情狀，分別量處如主文所示之刑，並諭知易科罰
    金之折算標準。又查被告2 人犯罪行為時間，於96年4 月24
    日以前，核符中華民國96年罪犯減刑條例第2 條第1 項第3
    款規定，應各減其宣告刑二分之一如主文所示，並均諭知易
    科罰金之折算標準，以資懲儆。
據上論斷，應依刑事訴訟法第299 條第1 項前段，刑法第320 條
第1 項、第28條、第47條第1 項、第41條第1 項前段，中華民國
96年罪犯減刑條例第2 條第1 項第3 款、第7 條、第9 條，刑法
施行法第1 條之1 第1 項，判決如主文。
本案經檢察官甲○○到庭執行職務。
中    華    民    國    97    年    4     月    14    日
                  鳳山刑事第一庭      法  官  林芳華
以上正本證明與原本無異。
如不服本判決應於收受本判決後10日內向本院提出上訴書狀，並
應敘述具體理由，如未敘述上訴理由者，應於上訴期間屆滿後20
日內補提理由書狀於本院（均須按他造當事人之人數附繕本）「
切勿逕送上級法院」。
中    華    民    國    97    年    4     月    14    日
                                      書記官  黃靖媛
附錄本案論罪科刑法條
刑法第320條第1項
意圖為自己或第三人不法之所有，而竊取他人之動產者，為竊盜
罪，處 5 年以下有期徒刑、拘役或 5 百元以下罰金。


司法院資訊處製作；財團法人民間司法改革基金會備份。
